【裁判字號】    97,訴,518
【裁判日期】    970702
【裁判案由】    搶奪等
【裁判全文】
臺灣高雄地方法院刑事判決               97年度訴字第518號
公  訴  人  臺灣高雄地方法院檢察署檢察官
被      告  乙○○
                    （另案
上列被告因搶奪等案件，經檢察官提起公訴（96年度偵字第
33056 號），本院判決如下：
    主  文
乙○○犯竊盜罪，處有期徒刑貳月，如易科罰金，以新臺幣壹仟
元折算一日；又犯搶奪罪，未遂，處有期徒刑伍月，如易科罰金
，以新臺幣壹仟元折算一日。應執行有期徒刑陸月，如易科罰金
，以新臺幣壹仟元折算一日。
    事  實
一、乙○○意圖為自己不法之所有，先於民國96年10月23日18時
    30分至20時30分期間內某時許，在高雄市○○區○○路上三
    民家商西側圍牆前，以不詳方式竊得丁○○所有車號AOI ─
    900 號之車牌後，將該車牌改懸於原車號不詳之機車上；乙○○又意圖不法所有，於96年10月27日6 時許，騎乘上揭改
    懸車牌AOI ─900 號之機車，在高雄市○鎮區○○路與文橫
    三路口，趁丙○○不注意之際，伸手搶奪丙○○掛於所騎乘
    車號ZIB ─358 號機車車頭內側勾子上之皮包，經拉扯後未
    得手，即逃逸離去。
二、案經高雄市政府警察局前鎮分局移送臺灣高雄地方法院檢察
    署檢察官偵查起訴。
    理  由
一、證據能力之審酌：
(一)按「被告以外之人於審判外之言詞或書面陳述，除法律有規
    定者外，不得作為證據。」刑事訴訟法第159 條第1 項固定
    有明文。惟按「被告以外之人於審判外之陳述，雖不符前4
    條之規定，而經當事人於審判程序同意作為證據，法院審酌
    該言詞陳述或書面陳述作成時之情況，認為適當者，亦得為
    證據。當事人、代理人或辯護人於法院調查證據時，知有第
    159 條第1 項不得為證據之情形，而未於言詞辯論終結前聲
    明異議者，視為有前項之同意。」刑事訴訟法第159 條之5
    亦規定甚明。本件被害人丁○○、丙○○於警詢中之證述，
    雖均屬被告以外之人於審判外之言詞陳述，惟被告於本院調
    查證據時，知有上情而未於言詞辯論終結前聲明異議，本院
    審酌該等陳述係執法機關依法定程序詢問而做成，並無何違
    法不當之處，亦無不足採信之情況，認以之做為證據，應屬
    適當，該等陳述應有證據能力。
(二)被害人丙○○於偵訊中之證詞，亦屬被告以外之人於審判外
    之陳述，依刑事訴訟法第159 條第1 項之規定，本不得做為
    證據。惟按被告以外之人於偵查中向檢察官所為之陳述，除
    顯有不可信之情況者外，得為證據，刑事訴訟法第159 條之
    1 第2 項定有明文。上開陳述均係在檢察官前所做成，並均
    有具結擔保其陳述之正確性，並無何顯不可信之情況，依前
    開法條意旨，自得做為證據。
(三)監視器錄影光碟翻拍相片1 張乃係以機械方式攝錄現場之影
    像，並非供述證據，自無傳聞法則之適用，且亦查無其他不
    得做為證據之事由，應有證據能力。
二、訊據被告矢口否認有何搶奪及竊盜犯行，並辯稱：其並未搶
    奪被害人財物。應係被害人指認錯誤云云。惟查：
(一)證人即被害人丙○○於本院審理中證稱：當天在等紅燈時，
    有一台車過來，搶我掛在龍頭掛勾的皮包，搶了一次沒有成
    功，還把皮包的把手拉斷了一邊，當時搶嫌未戴安全帽，其
    與搶嫌拉扯不到一分鐘，但始終維持面對面的情形，相距約
    僅1 個手臂的距離，搶嫌即為被告等語明確。衡以證人丙○○與被告並無怨隙，尚無設詞誣陷被告之必要。且證人丙○○與被告面對面搶奪皮包，當時被告未戴安全帽，相距又極
    近，應無誤認之可能，證人丙○○之證詞當可採信，被告搶
    奪之犯行應堪認定。
(二)又車號AOI-900 號之車牌為被害人丁○○所有，於96年10月
    23日18時30分至20時30分期間內某時許，在高雄市○○區○○路上三民家商西側圍牆前遭竊等情，業經證人即被害人丁○○於警詢中陳述明確，而7 、8 小時後被告即騎乘懸掛該
    車牌之機車搶奪財物，顯見應係為掩飾其搶奪犯行故竊取車
    牌懸掛於不詳機車上行搶，被告竊盜之犯行，亦堪認定。
(三)綜上所述，本件事證明確，被告之辯解均不足使本院形成被
    告無罪之合理懷疑，其犯行堪以認定。
三、核被告所為，係犯刑法第320 條第1 項之竊盜罪及第325 條
    第1 項之搶奪罪。被告已著手於搶奪犯罪行為之實行而不遂
    ，為未遂犯，應依刑法第25條第2 項之規定，減輕其刑。被
    告所犯竊盜及搶奪犯行，犯意各別，行為有異，應予分論併
    罰。爰審酌被告搶奪財物，漠視他人合法權益，並竊取他人
    車牌掩飾犯行，犯後否認犯行態度不佳，然搶奪之犯行並未
    得逞，對被害人損害尚小，及其犯罪之動機、目的、手段等
    一切情狀，量處如主文所示之刑，並定其應執行之刑。本院
    並審酌被告之職業為學生，學歷為高職在學，家境為小康及
    其犯罪之情狀等，認其易科罰金之折算標準，以新臺幣1000
    元折算1 日為適當。
據上論斷，應依刑事訴訟法第299 條第1 項前段，刑法第320 條
第1 項、第325 條第3 項、第1 項、第25條第2 項、第51條第5
款、第41條第1 項前段、第2 項，刑法施行法第1 條之1 ，判決
如主文。
本案經檢察官甲○○到庭執行職務。
中    華    民    國    97    年    7     月    2     日
                  刑事第九庭  審判長法  官   張世賢
                                    法  官   黃紀錄
                                    法  官   王奕勛
以上正本證明與原本無異。
如不服本判決應於收受本判決後10日內向本院提出上訴書狀，並
應敘述具體理由，如未敘述上訴理由者，應於上訴期間屆滿後20
日內補提理由書狀於本院（均須按他造當事人之人數附繕本）「
切勿逕送上級法院」。
中    華    民    國    97    年    7     月    7     日
                                    書記官   林晏光
附錄本案論罪科刑法條：
刑法第320 條第1 項、第325 條第1 項


司法院資訊處製作；財團法人民間司法改革基金會備份。
